【裁判字號】    99,消,31
【裁判日期】    991001
【裁判案由】    損害賠償
【裁判全文】
臺灣臺北地方法院民事裁定                99年度消字第31號
原      告    社團法人中華民國保護動物協會
法定代理人    丙○○
訴訟代理人    蘇錦霞律師
被      告    台灣寵物用品有限公司
兼法定代理人  甲○○
被      告    富崴飼料有限公司（原名:吉泰飼料有限公司）
兼法定代理人  乙○○
上列當事人間請求損害賠償事件，本院裁定如下：
    主  文
本件移送臺灣士林地方法院。
    理  由
一、按訴訟之全部或一部，法院認為無管轄權者，依原告聲請或
    依職權以裁定移送於其管轄法院，民事訴訟法第28條第1項
    定有明文。次按因侵權行為涉訟者，由行為地之法院管轄，
    民事訴訟法第15條第1項定有明文；又共同訴訟之被告數人
    ，依同法第4條至19條規定有共同管轄法院者，由該法院管
    轄，同法第20條但書亦有明文。易言之，共同訴訟之被告數
    人，如依同法第4條至第19條規定有其共同管轄法院，既有
    法律所定據以定管轄法院之標準，以之適用於被告數人之共
    同訴訟，要無害於被告之利益。職是之故，在被告數人之共
    同訴訟，同法第4條至第19條所定共同管轄法院以外被告住
    所地之法院，對之無管轄權，原告僅得向該共同管轄法院起
    訴。
二、本件原告起訴主張略以：被告富崴飼料有限公司（下稱富崴
    公司）之負責人乙○○自民國97年10月起進口含有高量黃麴
    毒素之玉米生產「比特愛心牌」犬飼料，再透過被告甲○○
    經營之台灣寵物用品有限公司（下稱台灣寵物公司）經銷，
    供應不良飼料品予伊之八里保育場內所飼養之犬隻使用，致
    犬隻因急性中毒大量死亡，伊因此支出動物醫材費、動物外
    醫費、飼料費、火化等費用合計新臺幣（下同）1,882,993
    元，被告甲○○、乙○○自應負共同侵權行為之責，被告台
    灣寵物公司、富崴公司並應分別對其負責人甲○○、乙○○
    之行為，負連帶賠償責任。爰依民法第184條、第185條、第
    28條、第227條、第360條及消費者保護法第7條第1、3項之
    規定請求被告連帶賠償1,882,993元，及其利息等語。
三、經查，本件被告台灣寵物公司事務所所在地及其法定代理人
    甲○○住所地均位於臺北縣新莊市○○○路3號6樓之3，被
    告富崴公司事務所所在地及其法定代理人乙○○住所地均位
    於雲林縣褒忠鄉○○村○○路171巷14號，已經起訴狀載明
    ，依民事訴訟法第20條本文規定，雖各住所地法院俱有管轄
    權。惟查無兩造合意由本院管轄之約定，依原告起訴主張之
    事實，復稱其於八里保育場所飼養之犬隻因食用由被告乙○
    ○所進口、由被告台灣寵物公司長期供應之不良飼料而致死
    ，足見本件係因侵權行為、債務不履行而涉訟，依民事訴訟
    法第15 條第1項、第12條規定，自得由侵權行為地、債務不
    履行地之法院管轄。而原告之八里保育場設於臺北縣八里鄉
    ，乃位於臺灣士林地方法院轄區，自屬民事訴訟法第20條但
    書規定之共同管轄法院。原告逕向本院起訴，顯有違誤，茲
    依職權將本件移送於該管轄法院。
四、爰裁定如主文。
中    華    民    國    99    年    10    月    1     日
                  民事第四庭    法  官  許純芳
以上正本係照原本作成
如對本裁定抗告須於裁定送達後10日內向本院提出抗告狀，並繳
納抗告費新臺幣1,000元
中    華    民    國    99    年    10   月     4     日
                                書記官  陳怡君

司法院資訊處製作；財團法人民間司法改革基金會備份。
